【裁判字號】    96,簡上,474
【裁判日期】    970229
【裁判案由】    竊盜
【裁判全文】
臺灣臺北地方法院刑事判決             96年度簡上字第474號
    上  訴  人  臺灣臺北地方法院檢察署檢察官
    被      告
    即  上訴人  甲○○
上開上訴人因被告竊盜案件，不服本院於中華民國九十六年十一
月二十日所為九十六年度簡字第三六五四號第一審簡易判決（聲
請簡易判決處刑案號：九十六年度速偵字第三六九號），提起上
訴，本院合議庭為第二審判決如下：
    主  文
原判決撤銷。
甲○○在車站竊盜，處有期徒刑陸月，如易科罰金，以新臺幣壹
仟元折算壹日。
    事  實
一、甲○○基於為自己不法所有之意圖，於民國九十六年十月二
    十六日上午十一時三十分許，在臺北市○○路○段萬芳醫院
    公車站牌即公車停靠旅客上下必經之地，趁陸怡然及其他民
    眾搭乘公車欲上車之際，自後方接近陸怡然而徒手竊得陸怡
    然置放在背包內之皮包一個（內有信用卡、提款卡各四張、
    健保卡三張、身分證、駕照、臺北市第三胎以上兒童醫療補
    助證各一張及現金新臺幣一千一百元），嗣於九十六年十月
    二十七日上午十一時許，在臺北市○○路三一號前公車站牌
    處，甲○○自後方推擠其他欲搭車民眾，恰為執行便衣埋伏
    勤務之臺北市政府警察局文山第一分局木柵派出所吳沐霖警
    員發覺有異而進行盤查，經吳沐霖警員詢問得知甲○○有竊
    盜前科及檢視甲○○主動取出身上物品即上開陸怡然所有臺
    北市第三胎以上兒童醫療補助證而發覺甲○○有竊盜之疑而
    再三追問後，甲○○始承認上開竊行以查悉上情。
二、案經臺北市政府警察局文山第一分局報請臺灣臺北地方法院
    檢察署檢察官偵查起訴。
    理  由
一、上開犯罪事實，業據被告甲○○於警詢、偵查及本院審理中
    坦白承認，核與證人陸怡然陳述情節相符，並有贓物認領保
    管收據、贓物照片及吳沐霖警員提出之偵查報告在卷可資佐
    證，被告自白與事實相符，本件事證業已明確，被告在車站
    竊盜之犯行，堪以認定。按自首祇以在犯罪未發覺前，自行
    申告其犯罪事實於該管公務員，而受法律上之裁判為要件，
    最高法院著有二十四年上字第一一六二號判例要旨可參，本
    案被告係於偵辦犯罪之警員發覺竊盜犯罪之嫌而再三追問後
    始自承竊盜犯行一節，有吳沐霖警員提出之偵查報告在卷可
    參，亦為被告所坦承，本案尚難認符合自首之規定，附此敘
    明。
二、按刑法第三百二十一條第一項第六款之加重竊盜罪，係因犯
    罪場所而設之加重處罰規定，車站或埠頭為供旅客上下或聚
    集之地，當以車船停靠旅客上落停留及必經之地為限，而非
    泛指整個車站或埠頭地區而言，最高法院六十二年臺上字第
    三五三九號判例要旨可參，故核被告所為，係犯刑法第三百
    二十一條第一項第六款之在車站竊盜罪。公訴人認本案被告
    行為係涉犯刑法第三百二十條第一項竊盜罪而聲請簡易判決
    ，然本案被告犯罪地係在公車停靠旅客上下必經之地，已如
    前述，是被告本案犯行應構成刑法第三百二十一條第一項第
    六款之在車站竊盜罪，公訴人據以起訴之法條尚有未洽，容
    或有所誤會，惟公訴人據以起訴之犯罪事實與本院認定之上
    開事實，基本社會事實核屬同一，起訴法條應予變更。另原
    審依據檢察官聲請簡易處刑意旨而認被告上開犯行係犯刑法
    第三百二十條第一項竊盜罪，並據以論罪科刑，固非無見，
    惟原審判決漏未審酌本案被告犯罪地係在公車停靠旅客上下
    必經之地而變更起訴之法條，稍有未洽，公訴人上訴意旨以
    原審未審酌本案犯罪地點而請求撤銷原判決，為有理由，應
    由應由本院撤銷改判，爰審酌被告於警詢、偵查及審理中均
    坦白承認犯行，並表示悔意，而被告現有正當職業，業據被
    告提出在職證明書，另參以被告之犯罪手段、竊得物品之價
    值、對於證人財物所受危害程度等情狀，量處如主文所示之
    刑。另本案被告以本案應符合自首規定而提起上訴部分，本
    案尚難認符合自首之規定，已如前述，被告所提上訴，為無
    理由。
據上論斷，應依刑事訴訟法第四百五十五條之一第一項、第三項
、第四百五十二條、第三百六十九條第一項前段、第三百六十四
條、第二百九十九條第一項前段、第三百條，刑法第三百二十一
條第一項第六款、第四十一條第一項前段，判決如主文。
本案經檢察官王鑫健到庭執行職務
中    華    民    國    97    年    2     月    29    日
                        臺灣臺北地方法院刑事第八庭
                            審判長法  官  陳德民
                                  法  官  孫曉青
                                  法  官  唐于智
上正本證明與原本無異。
不得上訴。
                                  書記官  陳家欣
中    華    民    國    97    年    3     月    4     日
附錄本案論罪科刑法條
刑法第321條第1項
犯竊盜罪而有左列情形之一者，處6 月以上、5 年以下有期徒刑
：
一、於夜間侵入住宅或有人居住之建築物、船艦或隱匿其內而犯
    之者。
二、毀越門扇、牆垣或其他安全設備而犯之者。
三、攜帶兇器而犯之者。
四、結夥三人以上而犯之者。
五、乘火災、水災或其他災害之際而犯之者。
六、在車站或埠頭而犯之者。


司法院資訊處製作；財團法人民間司法改革基金會備份。
